臺灣雲林地方法院刑事判決　　　　　　 100年度交易字第95號
公　訴　人　臺灣雲林地方法院檢察署檢察官
被　　　告　翁新評
上列被告因過失致死案件，經檢察官提起公訴（100 年度偵字第
1410號），被告於準備程序就被訴事實為有罪之陳述，本院裁定
行簡式審判程序，判決如下：
    主  文
翁新評因過失致人於死，處有期徒刑陸月，如易科罰金，以新臺
幣壹仟元折算壹日。
    事  實
一、翁新評於民國100 年2 月16日上午6 時許，駕駛車牌號碼7L
    -9509 （起訴書誤載為7l-6509 ）號自用小客車，沿雲林縣
    斗六市○○○路由北往南方向行駛，途經科加六路與產業道
    路之交岔路口時，本應注意該交岔路口並無號誌，且時速限
    制為50公里，其應減速慢行並作隨時停車之準備，而依當時
    之情形，又無不能注意之情事，詎翁新評竟疏未注意減速慢
    行並作隨時停車之準備，即貿然以50至60公里之時速超速通
    過該路口，適有張說勤騎乘車牌號碼IXB （起訴書誤載為IS
    B)-579號普通重型機車，沿上述產業道路由西往東行駛至該
    路口，亦應注意該交岔路口並無號誌，且上述產業道路為少
    線道，科加六路為多線道，其應暫停讓多線道上之車輛先行
    ，而依當時之情形，其亦無不能注意之情事，然張說勤竟疏
    未注意暫停讓科加六路上翁新評所駕駛之汽車先行，即貿然
    通過該路口，遂遭翁新評以上開汽車右前車輪撞及張說勤所
    騎乘之機車左前車頭，張說勤因而人車倒地，並受有顱骨骨
    折、腦出血等傷害，經送財團法人彰化基督教醫院雲林分院
    急救後，仍於同日中午12時30分不治死亡。而翁新評在肇事
    後，於有偵查犯罪權限之人尚不知何人犯罪之前，在事故現
    場等待警方前來處理，並當場承認為肇事人，自首而接受裁
    判。
二、案經張說勤之子張進益訴由雲林縣警察局斗六分局報告臺灣
    雲林地方法院檢察署檢察官相驗後偵查起訴。
    理  由
一、被告翁新評所犯係死刑、無期徒刑、最輕本刑為3 年以上有
    期徒刑以外之罪，其於準備程序就前揭被訴事實為有罪之陳
    述，經本院告知簡式審判程序之旨，並聽取其與公訴人之意
    見後，本院認無不得或不宜改依簡式審判程序進行之情事，
    依刑事訴訟法第273 條之1 第1 項、第284 條之1 規定，裁
    定進行簡式審判程序，合先敘明。
二、認定被告犯罪事實所憑之證據
  (一)上開犯罪事實，業據被告於偵訊中供述本案肇事經過，及於
    本院準備程序、審理中均坦承犯行，並有道路交通事故現場
    圖、道路交通事故調查報告表、道路交通事故肇事人自首情
    形紀錄表、現場照片、相驗屍體證明書、檢驗報告書、相驗
    照片、財團法人彰化基督教醫院雲林分院診斷證明書等件附
    卷可稽。
  (二)按「行車速度，依速限標誌或標線之規定，無速限標誌或標
    線者，應依下列規定：一行車時速不得超過50公里。但在未
    劃設車道線、行車分向線或分向限制線之道路，或設有快慢
    車道分隔線之慢車道，時速不得超過40公里。二行經設有彎
    道、坡路、狹路、狹橋、隧道、學校、醫院標誌之路段、道
    路施工路段、泥濘或積水道路、無號誌之交岔路口及其他人
    車擁擠處所，或因雨霧致視線不清或道路發生臨時障礙，均
    應減速慢行，作隨時停車之準備。」「汽車行駛至交岔路口
    ，其行進、轉彎，應依下列規定：二行至無號誌或號誌故障
    而無交通指揮人員指揮之交岔路口，支線道車應暫停讓幹線
    道車先行。未設標誌、標線或號誌劃分幹、支線道者，少線
    道車應暫停讓多線道先行…。」道路交通安全規則第93條第
    1 項第1 、2 款及第102 條第1 項第2 款分別定有明文。查
    上揭肇事路段為無號誌之交岔路口，速限為50公里，科加六
    路為多線道車，該產業道路為少線道車，且案發當時天候晴
    ，光線為日間自然光線，路面為柏油路面，雖濕潤，但無缺
    陷，亦無障礙物，視距良好，且被告及被害人張說勤均領有
    適當之駕照，此有上開道路交通事故現場圖、道路交通事故
    調查報告表（惟其上所載速限40公里應屬誤載）、現場照片
    及臺灣省嘉雲區車輛行車事故鑑定委員會編號0000000 號鑑
    定書存卷可參，被告及被害人駕車行經上開路段均應遵守前
    揭交通規則，且依其等之智識程度及案發當時情況，均無不
    能注意之情事，詎被告竟疏未注意減速慢行並作隨時停車之
    準備，即貿然以50至60公里之時速超速通過該路口，被害人
    亦疏未注意其為少線道車，應暫停讓多線道即科加六路上被
    告所駕駛之汽車先行，即貿然通過該路口，致兩車發生碰撞
    而肇事，足認被告及被害人之駕車行均有過失。又本案經送
    請臺灣省嘉雲區車輛行車事故鑑定委員會鑑定結果，亦認：
    「一張說勤駕駛普通重機車，行經無號誌交岔路口，少線道
    車未暫停讓多線道車先行為肇事主因。二翁新評駕駛自小客
    車，行經無號誌交岔路口，未減速反超速行駛，為肇事次因
    。」此有該會編號0000000 號鑑定書在卷可佐。
  (三)另被害人因本件車禍受有顱骨骨折、腦出血等傷害，經送醫
    急救仍不治死亡，此有前揭相驗屍體證明書、檢驗報告書、
    相驗照片、財團法人彰化基督教醫院雲林分院診斷證明書可
    參，是被告之過失駕駛行為與被害人之死亡結果間，具有相
    當因果關係，亦足認定。綜上所述，本案事證已臻明確，被
    告犯行堪以認定。
三、論罪科刑
  (一)核被告所為，係犯刑法第276 條第1 項之過失致人於死罪。
    又被告在肇事後，於有偵查犯罪權限之人尚不知何人犯罪之
    前，在事故現場等待警方前來處理，並當場承認為肇事人，
    而自願接受裁判，此有道路交通事故肇事人自首情形紀錄表
    在卷可憑，係對未發覺之罪自首而接受裁判，應依刑法第62
    條前段之規定減輕其刑。
  (二)本院審酌被告未遵守道路交通規則，導致被害人死亡之結果
    ，並造成被害人家屬心理無法抹滅之傷痛，所生危害非輕，
    惟被害人駕車行經無號誌之交岔路口，少線道車未暫停讓多
    線道車先行，乃本件事故之肇事主因，且被告除於75年間曾
    因案受有期徒刑7 月及緩刑之宣告外，並無其他前科紀錄，
    此有臺灣高等法院被告前案紀錄表附卷可考，於犯後自首而
    接受裁判，並坦承犯行，暨被告之學歷為國中畢業，職業為
    水泥工，日薪約新臺幣（下同）2,000 元，現已離婚，有3
    名子女，其中2 名尚就讀高中，需由其扶養，業據被告於本
    院審理中供述在卷，足認被告社經地位不高，另告訴人張進
    益於本院陳稱被害人家屬就本案業已領取強制汽車責任保險
    理賠金160 萬元，惟被告迄未對被害人家屬為其他賠償等語
    ，且被告與告訴人於本案審理中始終無法達成調解或和解方
    案（告訴人於本院移送調解時曾要求被告賠償被害人家屬80
    萬元，50萬元以現金給付，其餘30萬元分期給付，惟被告嗣
    後表示僅願賠償50萬元，且須分期支付，每月各償還1 萬元
    ），致告訴人認被告無賠償被害人家屬之誠意，被害人家屬
    並轉而提起刑事附帶民事訴訟求償等一切情狀，量處如主文
    所示之刑，並諭知如易科罰金之折算標準。
據上論斷，依刑事訴訟法第273 條之1 第1 項、第299 條第1 項
前段，刑法第276 條第1 項、第62條前段、第41條第1 項前段，
刑法施行法第1 條之1 第1 項、第2 項前段，判決如主文。
本案經檢察官楊順淑到庭執行職務。
中    華    民    國  100     年    11    月    4     日
                  刑事第七庭    法  官  王雅苑
以上正本證明與原本無異。
如不服本判決應於收受判決後10日內向本院提出上訴書狀，並應
敘述具體理由；其未敘述上訴理由者，應於上訴期間屆滿後20日
內向本院補提理由書（均須按他造當事人之人數附繕本）。「切
勿逕送上級法院」。
                                書記官  魏輝碩
中    華    民    國  100     年    11    月    4     日
附錄法條：
中華民國刑法第276 條第1 項
因過失致人於死者，處2 年以下有期徒刑、拘役或2 千元以下罰
金。